【裁判字號】    88,訴,600
【裁判日期】    890125
【裁判案由】    毒品危害防制條例等
【裁判全文】
台灣士林地方法院刑事判決                          八十八年度訴字第六○○號
    公  訴  人  臺灣士林地方法院檢察署檢察官
    被      告  乙○○
                丙○○
右列被告等因違反毒品危害防制條例等案件，經檢察官提起公訴（八十八年度偵字第
八一四七號），本院判決如左：
    主  文
乙○○共同傷害人之身體，處拘役拾日，如易科罰金，以佰元折算壹日。
丙○○轉讓第二級毒品，處有期徒刑柒月。扣案之吸食器壹組（含玻璃球、吸管各壹
個）沒收之。
    事  實
一、丙○○明知安非他命係第二級毒品，竟於民國八十八年七月十一日晚間八時三十
    分許，在台北市○○區○○街一六二巷十弄六號其住處，將甲○○前所遺留在其
    住處之安非他命，無償轉讓予前往該處之友人乙○○施用乙次。另丙○○之妻丁○○於同年七月十一日晚間十一時三十分許返回上開住處，見乙○○僅著睡衣而
    在上址丙○○房間內，乃與乙○○理論，詎乙○○與丙○○（未據起訴）竟基於
    共同犯意之聯絡，共同出手毆打丁○○，致丁○○受有右額頭鈍擊血腫（一‧五
    ×一‧五公分）、臉部鈍擊瘀傷、左肩胛鈍傷等傷害。嗣警方據報前往上址處理
    丁○○之傷害案件，並扣得丙○○所有之吸食器乙組（含玻璃球、吸管各乙個）
    而查悉上情。
二、案經丁○○訴由臺北市政府警察局士林分局報告暨臺灣士林地方法院檢察署檢察
    官自動檢舉偵查起訴。
    理  由
一、訊據被告丙○○嗣於本院調查時雖矢口否認涉有轉讓第二級毒品之犯行，辯稱：
    八十八年七月十一日晚間八時許，伊係自己在吸，安非他命放在桌上，是乙○○
    自己拿去吸，伊等只是共同吸食而已云云。另被告乙○○亦矢口否認涉有前揭傷
    害犯行，辯稱：伊只是推丁○○之肩膀，並未毆打丁○○云云。惟查：(一)被告乙○○於偵查及本院調查中均供承：被告丙○○於八十八年七月十一日晚間八時許
    ，有拿安非他命給伊施用乙次等情無訛，並稱：伊約於八十八年七月十一日晚間
    七時許至丙○○家，於八時三十分許在三樓看見安非他命，是丙○○從二樓拿至
    三樓，當時伊等（即丙○○與乙○○）在三樓吸食，丙○○吸完後，就將玻璃球
    與安非他命交給伊施用等語。衡情被告乙○○與丙○○素無嫌怨，斷無故意誣陷
    被告丙○○之必要，是其證言尚堪採信。況被告丙○○於偵查中亦坦承其於八十
    八年七月十一日有拿安非他命給乙○○施用等情無訛，並於本院調查時供稱：安
    非他命是甲○○在八十八年七月十日住伊家所遺留下來的安非他命殘渣，當時伊
    住三樓，甲○○住二樓，甲○○將安非他命放在二樓之玻璃球吸食器內，伊與乙○○一起吸玻璃球的殘渣，當時伊未阻止乙○○吸安非他命殘渣等語。復有在上
    址扣得被告丙○○所有之吸食器乙組（含玻璃球、吸管各乙個）可資佐證，是被
    告丙○○事後所辯未轉讓第二級毒品安非他命給被告乙○○施用云云，顯係事後
    卸責之詞，顯不足採，被告丙○○涉有轉讓第二級毒品之犯行，堪予認定。(二)告
    訴人丁○○係遭被告乙○○、丙○○共同毆打成傷等情，業據告訴人指訴綦詳。
    被告乙○○亦自承伊與丁○○有互相推來推去，且有推丁○○之肩膀等情無誤；
    另被告丙○○已供承其有出手毆打丁○○，且持遙控器丟丁○○之右額頭等情，
    並稱：當時丁○○與被告乙○○有互相扭打等語。經核被告丙○○、乙○○所供
    上情與告訴人之受傷部位大致相符，並有新光吳火獅紀念醫院診斷證明書及家庭
    暴力事件驗傷診斷書各乙紙在卷可佐，足見告訴人丁○○所受上開傷害，確係遭
    被告丙○○、乙○○共同毆打所致乙節，已堪認定，被告乙○○所辯上情，顯係
    事後圖卸之詞而不足採。綜上所述，本件事證明確，被告二人犯行均堪認定，皆
    應依法論科。
二、核被告丙○○所為，係犯毒品危害防制條例第八條第二項之轉讓第二級毒品罪，
    其持有第二級毒品之低度行為已為轉讓第二級毒品之高度行為所吸收，不另論罪
    。核被告乙○○所為，係犯刑法第二百七十七條第一項之普通傷害罪。被告乙○○與丙○○就所犯上開傷害罪間，有犯意聯絡及行為分擔，為共同正犯。爰分別
    審酌被告之品行、生活狀況，及其犯罪動機、目的、手段、所生危害程度，與犯
    罪後否認犯行等一切情狀，各量處如主文所示之刑，被告乙○○所犯傷害罪部分
    ，併諭知易科罰金之折算標準。至扣案之吸食器乙組（含玻璃球、吸管各乙個）
    為被告丙○○所有，且被告丙○○有將該吸食器內之安非他命轉讓給被告乙○○
    施用，是該吸食器乙組顯係供犯罪所用之物，爰依刑法第三十八條第一項第二款
    規定，併予宣告沒收。
三、被告甲○○所涉轉讓第二級毒品部分之犯行，俟其通緝到案後，另行審結，併此
    敘明。
據上論斷，應依刑事訴訟法第二百九十九條第一項前段、毒品危害防制條例第八條第
二項、刑法第十一條、第二十八條、第二百七十七條第一項、第四十一條、第三十八
條第一項第二款，罰金罰鍰提高標準條例第一條前段、第二條，判決如主文。
本案經檢察官繆卓然到庭執行職務
中      華      民      國    八十九    年      一      月    二十五    日
                                  台灣士林地方法院刑事第一庭
                                          法  官
如不服本判決，應於判決送達後十日內，向本院提出上訴狀。
附錄本案論罪科刑法條全文：
毒品危害防制條例第八條第二項、刑法第二百七十七條第一項


司法院資訊處製作；財團法人民間司法改革基金會備份。
